【裁判字號】    94,易,2026
【裁判日期】    950127
【裁判案由】    詐欺
【裁判全文】
臺灣臺北地方法院刑事判決              94年度易字第2026號
公  訴  人  臺灣臺北地方法院檢察署檢察官
被      告  甲○○
                    國民
上列被告因詐欺案件，經檢察官提起公訴（94年度偵字第13021
號），本院於準備程序中經訊問被告自白犯罪後，並經本院合議
庭裁定認為宜以簡式審判程序審理，判決如下：
    主  文
甲○○幫助連續意圖為自己不法之所有，以詐術使人將本人之物
交付，處有期徒刑肆月，如易科罰金，以參佰元折算壹日。
    事  實
一、甲○○明知將自己帳戶出賣或交付他人使用，可能使該帳戶
    被詐騙集團利用作為收受被詐騙款項之使用，竟仍基於幫助
    不詳姓名、年籍人士詐騙金錢之犯意，自民國94年3月初起
    ，於臺北市萬華區龍山寺附近及臺北市○○○路85巷69 號4
    樓租屋處，將其在中國信託商業銀行（下稱中國信託銀行）
    所開立之000000000000號、臺北富邦銀行長安東路分行所開
    立之000000000000號、臺灣土地銀行長安分行（下稱土地銀
    行）所開立之000000000000號、新竹國際商業銀行臺北分行
    （下稱新竹國際商銀）所開立之00000000000號、中國國際
    商業銀行所開立之00000000000號、上海商業儲蓄銀行營業
    部所開立之00000000000000號、臺北國際商業銀行所開立之
    0000000000000號、中華郵政臺北長安郵局（下稱臺北長安
    郵局）所開立之0000000000000號、日盛國際商業銀行所開
    立之00000000000000號、玉山銀行中山分行所開立之000000
    00 00000號、華南商業銀行中山分行所開立之000000000000
    號、第一商業銀行所開立之00000000000號等12個帳戶存摺
    、提款卡及密碼，以每戶新臺幣（下同）2,000元出售與不
    詳姓名、年籍、綽號「阿弟仔」、「大姊」之詐騙集團成員
    。該詐騙集團即基於為自己不法所有之意圖，於94年3 月間
    先於報紙刊登「電話應召0000000000」之分類廣告，俟於94
    年3月20日乙○○撥打該電話聯絡應召女郎時，即誆稱其係
    竹聯幫黑道份子加以恐嚇，致乙○○陷於錯誤，依其指示提
    款再轉帳14萬8,000元與該詐騙集團，其中3萬元以現金存款
    轉帳至甲○○上開中國信託銀行帳戶內，始知受騙。
二、案經乙○○訴請臺北市政府警察局中山分局報請臺灣臺北地
    方法院檢察署檢察官偵查起訴，嗣於本院準備程序進行中，
    甲○○先就被訴事實為有罪之陳述，經裁定適用簡式審判程
    序。
    理  由
一、訊據被告甲○○對於上揭事實，於本院審理時均坦承不諱（
    見本院95年1月2日準備程序筆錄、同日審判筆錄），核與告
    訴人乙○○於警詢及偵查中指訴之情節相符，並有告訴人乙
    ○○銀行轉帳交易明細表4張、被告甲○○中國信託銀行帳
    戶申請資料、被告甲○○中國信託銀行帳戶交易明細表、被
    告甲○○臺北富邦銀行長安東路分行帳戶申請資料及交易明
    細表、被告甲○○土地銀行帳戶申請資料及交易明細表、被
    告甲○○新竹國際商銀帳戶申請資料及交易明細表、被告甲
    ○○中國國際商業銀行帳戶申請資料及交易明細表、被告甲
    ○○上海商業儲蓄銀行營業部帳戶申請資料及交易明細表、
    被告甲○○臺北國際商業銀行帳戶申請資料及交易明細表、
    被告甲○○臺北長安郵局帳戶申請資料及交易明細表、被告
    甲○○日盛國際商業銀行帳戶申請資料及交易明細表、被告
    甲○○玉山銀行中山分行帳戶申請資料及交易明細表、被告
    甲○○華南商業銀行中山分行帳戶申請資料及交易明細表、
    被告甲○○第一商業銀行帳戶申請資料及交易明細表在卷可
    稽。是由前開補強證據，足資擔保被告於本院審理中所為前
    開任意性自白具有相當程度之真實性，而得使本院確信被告
    前述自白與事實相符。揆諸刑事訴訟法第156條第1項「被告
    之自白，非出於強暴、脅迫、利誘、詐欺、違法羈押或其他
    不正之方法，且與事實相符者，得為證據。」及第2項「被
    告之自白，不得作為有罪判決之唯一證據，仍應調查其他必
    要之證據，以察其是否與事實相符。」規定，本院自得依被
    告前述自白及各項補強證據認定被告確有上揭犯行。本件事
    證明確，被告犯行堪以認定，應依法論科。
二、核被告所為，係犯刑法第339條第1項之詐欺取財罪。被告所
    為係幫助犯，依法減輕其刑。爰審酌被告犯罪之動機、目的
    、手段、詐得之款項、所生危害及犯罪後坦承犯行、態度良
    好等一切情狀，量處如主文所示之刑，並諭知易科罰金之折
    算標準，以資懲儆。
三、據上論斷，應依刑事訴訟法第273條之1第1項、第299條第1
    項前段，刑法第339條第1項、第30條第1項、第41條第1項前
    段，罰金罰鍰提高標準條例第1條前段、第2條，判決如主文
    。
本案經檢察官於知慶到庭執行職務。
中    華    民    國    95    年    1     月    27    日
                  刑事十二庭法  官  曾正龍
以上正本證明與原本無異。
如不服本判決，應於判決送達後10日內，向本院提出上訴狀。
                            書記官  彭自青
中    華    民    國    95    年    1     月    27    日
附錄本案論罪科刑法條全文：
中華民國刑法第339條
意圖為自己或第三人不法之所有，以詐術使人將本人或第三人之
物交付者，處五年以下有期徒刑、拘役或科或併科一千元以下罰
金。
以前項方法得財產上不法之利益或使第三人得之者，亦同。
前二項之未遂犯罰之。


司法院資訊處製作；財團法人民間司法改革基金會備份。
